---
title: "arbolado-publico"
author: "Gaston Cavallo"
date: "13/10/2021"
output: html_document
---

```{r}
# For manipulating the datasets

library(readr)
library(ggplot2)
library(ggdark)
library(dplyr)

# For plotting correlation matrix
library(ggcorrplot)


# For Multi-core processing support
library(doMC)
# Use 3 cores, change it accordingly. 
registerDoMC(cores=4)
# Machine Learning library
library(caret)
library(rpart)
```

# Procesamos los datos 
# Cortamos el dataset para usar como entrenamiento el 80% del dataset

```{r}
dataset_arbolado <- read_csv("data/arbolado-mza-dataset.csv")

dataset_arbolado_train <- dataset_arbolado

trainIdx <- createDataPartition(as.factor(dataset_arbolado_train$inclinacion_peligrosa),p=0.80,list=FALSE)


dataset_arbolado <- dataset_arbolado[ trainIdx, ]
dataset_arbolado_train <- dataset_arbolado[-trainIdx, ]

dataset_arbolado
dataset_arbolado_train
```
# Guardamos el csv

```{r}
write.csv(dataset_arbolado,"data/arbolado-publico-mendoza-2021-validation.csv")
write.csv(dataset_arbolado_train,"data/arbolado-publico-mendoza-2021-train.csv")

```

# Punto 2

## Distribucion de la clase inclinacion_peligrosa

### a - Tiene una distribucion sesgada a derecha (fig. 1)
### b - Si, corroborando el grafico 2, se observa que la seccion 4 y 5 son las mas peligrosas (fig. 3)
### c - Si, nuevamente mediante la observacion del grafico 3, podemos deducir que la especie Morera es la mas peligrosa (fig. 3)

```{r}

distribucion_inc_pel <- dataset_arbolado_train %>% group_by(inclinacion_peligrosa) %>% summarise(total=n())

dist_inc_pel_seccion <- dataset_arbolado_train %>% group_by(seccion,inclinacion_peligrosa)  %>% summarise(total=n())
dist_inc_pel_especie <- dataset_arbolado_train %>% group_by(especie,inclinacion_peligrosa)  %>% summarise(total=n())

ggplot(dist_inc_pel_seccion,aes(x=inclinacion_peligrosa,y=total)) + 
  ggdark::dark_theme_classic() + 
  geom_bar(stat="identity")+
  labs(title="Distribucion de la clase inclinacion_peligrosa. Fig. 1")

#distribucion_inc_pel
ggplot(dist_inc_pel_seccion,aes(x=seccion,y=total,fill=inclinacion_peligrosa)) + 
  ggdark::dark_theme_classic() + 
  geom_bar(stat="identity") +
  labs(title="Inclinacion peligrosa por seccion. Fig. 2")

ggplot(dist_inc_pel_especie,aes(x=especie,y=total,fill=inclinacion_peligrosa)) + 
  ggdark::dark_theme_classic() + 
  geom_bar(stat="identity") +
  theme(axis.text.x = element_text(angle = 45, hjust = 1)) +
  labs(title="Inclinacion peligrosa por especie. Fig. 3")

```

# Punto 3

## a. Histograma de frecuencia para la variable altura (fig. 4)
## b. Histograma de frecuencia para la variable diametro (fig. 5)
## c. (fig. 6)
## d. (fig. 7)

```{r}
# a
hist_diam <- dataset_arbolado_train  %>% group_by(altura) %>% summarise(total=n())

ggplot(hist_diam, aes(x=altura,y=total,fill=altura))+
  ggdark::dark_theme_classic() +
  geom_bar(stat="identity") +
  labs(title="Frecuencia de la variable altura Fig. 4")
# b
hist_diam <- dataset_arbolado_train  %>% group_by(diametro_tronco) %>% summarise(total=n())

ggplot(hist_diam, aes(x=diametro_tronco,y=total,fill=diametro_tronco))+
  ggdark::dark_theme_classic() +
  geom_bar(stat="identity") +
  labs(title="Frecuencia de la variable diametro. Fig. 5")
# c
hist_diam_inclin <- dataset_arbolado_train  %>% group_by(diametro_tronco,inclinacion_peligrosa) %>% summarise(total=n())

ggplot(hist_diam_inclin, aes(x=diametro_tronco,y=total,fill=inclinacion_peligrosa))+
  ggdark::dark_theme_classic() +
  geom_bar(stat="identity") +
  labs(title="Frecuencia de la variable diametro en realcion con inclinacion_peligrosa. Fig. 6")
# d
ds_arb_cir_tronco_cm_train <- dataset_arbolado_train %>% 
  mutate(circ_tronco_cm_cat = ifelse(circ_tronco_cm<=70,'Bajo (<= 70cm)',
                                     ifelse(circ_tronco_cm>70 & circ_tronco_cm<=150,'Medio (70 - 150cm)',
                                            ifelse(circ_tronco_cm>150 & circ_tronco_cm<=200,'Alto (151 - 200cm)',
                                       'Muy alto (> 200cm)'))))

ggplot(ds_arb_cir_tronco_cm_train %>% group_by(circ_tronco_cm_cat) %>% summarise(total=n()), 
       aes(x=circ_tronco_cm_cat,y=total,fill=circ_tronco_cm_cat))+
  ggdark::dark_theme_classic() +
  geom_bar(stat="identity") +
  labs(title="Frecuencia del tamaño del diametro del tronco. Fig. 7")

write.csv(ds_arb_cir_tronco_cm_train,"data/arbolado-publico-mendoza-2021-circ_tronco_cm-train.csv")

```
# 4. Clasificador aleatorio

```{r}


random_classifier = function(dataset){
  x = dataset %>%  
      mutate(prediction_prob = runif(
        (dataset %>% summarise(total=n()))$total,
        min=0,
        max=1)) %>%  
      mutate(prediction_class = ifelse(prediction_prob > 0.5 ,1,0))
  return (x)
}
dataset_arbolado_val <- read_csv("data/arbolado-publico-mendoza-2021-validation.csv")
#dataset_arbolado_val <- random_classifier (dataset_arbolado_train)
dataset_arbolado_val <- random_classifier (dataset_arbolado_val)
true_Positive <- dataset_arbolado_val %>% filter(inclinacion_peligrosa == 1 & prediction_class == 1)
true_Negative <- dataset_arbolado_val %>% filter(inclinacion_peligrosa == 0 & prediction_class == 0)
false_Positive <- dataset_arbolado_val %>% filter(inclinacion_peligrosa == 0 & prediction_class == 1)
false_Negative <- dataset_arbolado_val %>% filter(inclinacion_peligrosa == 1 & prediction_class == 0)
tp_r <- nrow(true_Positive)
tn_r <- nrow(true_Negative)
fp_r <- nrow(false_Positive)
fn_r <- nrow(false_Negative)
"Verdadero positivo: "
tp_r
"Verdadero negativo: "
tn_r
"Falso positivo: "
fp_r
"Falso negativo: "
fn_r


```
# Clasificador por clase mayoritaria:

```{r}
biggerclass_classifier = function(dataset){
  aux = (dataset  %>% group_by(inclinacion_peligrosa) %>% summarise(total=n()))
  x = dataset %>%  
      mutate(prediction_class = ifelse(aux[1,2] > aux[2,2] ,0,1))
  return(x)
}
dataset_arbolado_val <- read_csv("data/arbolado-publico-mendoza-2021-validation.csv")
dataset_arbolado_val
dataset_arbolado_val <- biggerclass_classifier (dataset_arbolado_val)
dataset_arbolado_val
true_Positive <- dataset_arbolado_val %>% filter(inclinacion_peligrosa == 1 & prediction_class == 1)
true_Negative <- dataset_arbolado_val %>% filter(inclinacion_peligrosa == 0 & prediction_class == 0)
false_Positive <- dataset_arbolado_val %>% filter(inclinacion_peligrosa == 0 & prediction_class == 1)
false_Negative <- dataset_arbolado_val %>% filter(inclinacion_peligrosa == 1 & prediction_class == 0)
tp_b <- nrow(true_Positive)
tn_b <- nrow(true_Negative)
fp_b <- nrow(false_Positive)
fn_b <- nrow(false_Negative)
"Verdadero positivo: "
tp_b
"Verdadero negativo: "
tn_b
"Falso positivo: "
fp_b
"Falso negativo: "
fn_b
```


# Ejercicio 6

```{r}
sensivity_r = tp_r / (tp_r + fn_r)
specificity_r = tn_r / (tn_r + fp_r)
precision_r = tp_r / (tp_r + fp_r)
accuracy_r = (tp_r + tn_r) / (tp_r + tn_r + fp_r + fn_r)

sensivity_b = tp_b / (tp_b + fn_b)
specificity_b = tn_b / (tn_b + fp_b)
precision_b = tp_b / (tp_b + fp_b)
accuracy_b = (tp_b + tn_b) / (tp_b + tn_b + fp_b + fn_b)
"Random"
sensivity_r
specificity_r 
precision_r 
accuracy_r 
"Bigger"
sensivity_b
specificity_b 
precision_b 
accuracy_b

```
# Ejercicio 7

```{r}

create_folds = function(dataframe,folds){
  rows_df <- sample(nrow(dataframe))
  final <- dataframe[rows_df,]
  r_tot <- nrow(dataframe)
  L <- list()
  for(i in 1:(folds-1)){
    r_tot <- sample(round(nrow(dataframe)*(i/folds),0),replace = TRUE)
    
    L[[i]] <- final[ r_tot,]
  }
  return(L)
}

cross_validation = function(dataframe,folds){
  #train(dataframe, trained ,method = "cv")
  folded <- create_folds(dataframe, folds)
  rpart.model <- rpart(V4 ~ .,data = folded, xval = 0)
  rpart.pred <- predict(rpart.model,dataframe)
  res <- crossprod(rpart.pred - dataframe) / length(folds)
  return(res)
}
folds_cv <- create_folds(dataset_arbolado_train,10)
cross_validation(dataset_arbolado_train,10)
#dataset_arbolado_train
#folds_cv
```
```{r}
train_cv <- read_csv("data/arbolado-publico-mendoza-2021-train.csv")
train_cv <- train_cv %>% select(-nombre_seccion)
train_cv

#train_cv <- mutate(circ_tronco_cm_cat = ifelse(circ_tronco_cm<=70,'Bajo (<= 70cm)',
#                                     ifelse(circ_tronco_cm>70 & circ_tronco_cm<=150,'Medio (70 - 150cm)',
#                                            ifelse(circ_tronco_cm>150 & circ_tronco_cm<=200,'Alto (151 - 200cm)',
#                                       'Muy alto (> 200cm)'))))
train_cv$inclinacion_peligrosa <- as.factor(train_cv$inclinacion_peligrosa)
#train_cv[, c(2)] <- scale(train_cv[, c(2)])
summary(train_cv)

library(caTools)
set.seed(1234)
split <- sample.split(train_cv$inclinacion_peligrosa, SplitRatio = 0.80)
training_set <- subset(train_cv, split == TRUE)
test_set <- subset(train_cv, split == FALSE)
table(training_set$inclinacion_peligrosa)

```


```{r}

library(rpart)
library(randomForest)
library(readr)
library(dplyr)
library(caret)


arbolado_train <-read_csv("data/arbolado-mza-dataset.csv")
arbolado_test <-read_csv("data/arbolado-publico-mendoza-2021-train.csv")

arbolado_train<-arbolado_train %>% mutate(inclinacion_peligrosa=ifelse(inclinacion_peligrosa=='1','si','no'))

arbolado_train$inclinacion_peligrosa <-as.factor(arbolado_train$inclinacion_peligrosa)

mod <- randomForest(inclinacion_peligrosa ~ altura+especie+diametro_tronco,data = arbolado_train,importance=TRUE,ntree = 600)
tree_model_3<-rpart(mod,data=arbolado_train)
tree_model_3
pred <- predict(tree_model_3,arbolado_train)
pred <- predict(tree_model_3,arbolado_test)
head(pred)

preds_tree<-ifelse(pred[,2] >=0.4,1,0)
submission<-data.frame(id=arbolado_test$id,inclinacion_peligrosa=preds_tree)
readr::write_csv(submission,"results.csv")

mod
confusionMatrix(pred,arbolado_train$inclinacion_peligrosa)

```

